# Automatisiertes Preprocessing

::: callout-caution
## Hands-on: Vorbereitung

Für diesen Teil benötigen Sie Ihre `.Rmd`-Datei und die Daten, die Sie heruntergeladen haben:

-   Laden Sie den Ordner mit den Rohdaten des Stroop Experiments von ILIAS herunter und entzippen Sie diesen.[^functions_wrangling-1] Verschieben Sie den entzippten Ordner `raw` in Ihren `data`-Ordner (Achtung: nicht nur die einzelnen Files verschieben, sondern den ganzen Ordner).

-   Laden Sie den Beispielsdatensatz [`stroop_example2.csv`](data/stroop_example2.csv) herunter und speichern Sie diesen direkt im `data`-Ordner.

-   Öffnen Sie eures RMarkdown-File (`.Rmd`). In einem RMarkdown-File können Code und Text verbunden werden und die die Outputs des Codes (z.B. Grafiken) werden angezeigt.
:::

[^functions_wrangling-1]: Für das Entzippen mit *Windows* machen Sie einen Rechtsklick auf den Ordner mit dem Reissverschluss und wählen Sie Entpacken nach und geben Sie den Ordner an, in dem Sie alle Ihre *RProject*-Ordner speichern. Für das Entzippen mit *Mac* speichern Sie den heruntergeladenen Ordner in den Ordner, in dem Sie alle Ihre *RProject*-Ordner speichern und Doppelklicken Sie danach auf den Ordner. **Nur entzippte Ordner können einwandfrei verwendet werden!**

Die Daten stammen von unserem Stroop Kursexperiment vom letzten Jahr.

## Setup

```{r}
#| warnings: FALSE
#| errors: FALSE
#| output: FALSE
# Package laden (bei jedem Öffnen von R zu Beginn des Skripts ausführen)
library("tidyverse") 
```

## **Stroop-Experiment** data wrangling

```{r}
#| output: false
# Daten vorverarbeiten
data_stroop <- read_csv("data/stroop_example2.csv")
glimpse(data_stroop)

d_stroop <- read_csv("data/stroop_example2.csv") |>
    filter(!is.na(trials_test.thisN)) |>
    mutate(trial = trials_test.thisN + 1,
           condition = case_when(congruent == 1 ~ "congruent",
                                 congruent == 0 ~ "incongruent")) |>
    select(id = participant, 
           trial,
           word, 
           color,
           congruent,
           condition,
           resp = keyResp_test_run.keys, 
           corr = keyResp_test_run.corr, 
           rt = keyResp_test_run.rt)
```

## Funktionen in R: die Grundlogik

Bisher haben wir Code einfach direkt ausgeführt. Oft möchten wir aber denselben Code mehrfach verwenden, ohne ihn jedes Mal neu zu schreiben. Genau dafür sind **Funktionen** da.

Eine Funktion ist ein Stück Code, das wir unter einem Namen speichern. Danach können wir es immer wieder verwenden.

Die Grundlogik einer Funktion ist:

1.  **Input** – Was geht in die Funktion hinein?

2.  **Prozess** – Was passiert mit diesem Input?

3.  **Output** – Was kommt am Ende wieder heraus?

Man kann sich eine Funktion wie eine kleine Maschine vorstellen:

**Input → Verarbeitung → Output**

oder etwas konkreter:

**Daten → Funktion → Ergebnis**

### Wann sind Funktionen nützlich?

Funktionen sind besonders praktisch, wenn:

-   wir denselben Code mehrfach brauchen

-   ein Skript übersichtlicher werden soll

-   wir einen Verarbeitungsschritt an vielen Datensätzen wiederholen möchten

Gerade beim Data Wrangling sind Funktionen sehr wichtig, weil wir oft dieselben Schritte auf viele Dateien anwenden wollen.

## Einfachstes Beispiel

```{r}
add_numbers <- function(x, y){
  result <- x + y
  return(result)
}
add_numbers(2, 3)
```

### Die einzelnen Teile einer Funktion

In dieser Funktion:

-   `add_numbers` ist der **Name** der Funktion

-   `x` und `y` sind die **Inputs** (Argumente)

-   `x + y` ist der **Prozess**

-   `return(result)` gibt den **Output** zurück

Die allgemeine Struktur einer Funktion sieht so aus:

```{r}
#| eval: false
funktionsname <- function(input_1, input_2, input_n){

  # Verarbeitungsschritte

  return(output)
}
```

::: callout-caution
## Hands-on 1: Erste eigene Funktion

Schreiben Sie eine Funktion `square_number()`, die eine Zahl quadriert.

```{r}
#| eval: false
square_number <- function(x){
  ___
}

square_number(4)
```

Die Ausgabe sollte `16` sein.
:::

## Funktionen mit Datensätzen

Funktionen können natürlich nicht nur mit einzelnen Zahlen arbeiten, sondern auch mit ganzen Datensätzen.

Zum Beispiel können wir eine Funktion schreiben, die die mittlere Reaktionszeit berechnet:

```{r}
mean_rt <- function(data){
  result <- mean(data$rt, na.rm = TRUE)
  return(result)
}

mean_rt(d_stroop)
```

Hier ist:

-   der **Input**: ein Datensatz

-   der **Prozess**: Berechnung des Mittelwerts von `rt`

-   der **Output**: eine einzelne Zahl (mean rt)

Noch ein Beispiel:

```{r}
fast_congruent <- function(data){
  d <- data |>
    filter(rt < 0.6)
  p <- mean(d$congruent) * 100
  return(p)
}

fast_congruent(d_stroop)
```

::: callout-caution
## Hands-on 2: Funktion selbst schreiben

Schreiben Sie eine Funktion `accuracy()`, die einen Datensatz als Input nimmt und den **Prozentanteil korrekter Antworten** zurückgibt.

```{r}
#| eval: false
accuracy <- function(data){

  ___

}

accuracy(d_stroop)

```

Tipp: Der Mittelwert von `corr` entspricht dem Anteil korrekter Antworten.\
:::

## Mehrere Schritte in einer Funktion

Oft besteht der Prozess innerhalb einer Funktion aus mehreren Verarbeitungsschritten.

```{r}
clean_rt <- function(data){

  data_clean <- data |>
    filter(rt > 0.2) |>
    filter(rt < 2)
  
  result <- mean(data_clean$rt, na.rm = TRUE)
  return(result)
}

clean_rt(d_stroop)
```

Hier passiert Folgendes:

1.  Der Datensatz wird als Input übergeben

2.  Sehr kurze und sehr lange Reaktionszeiten werden entfernt

3.  Die mittlere Reaktionszeit wird berechnet

4.  Diese wird als Output zurückgegeben

::: callout-caution
## Hands-on 3: Eine etwas schwierigere Funktion

Schreiben Sie eine Funktion `stroop_summary()`, die:

1.  nur **korrekte Trials** behält

2.  die **mittlere Reaktionszeit pro Bedingung** berechnet

3.  einen neuen Data Frame zurückgibt

```{r}
#| eval: false
stroop_summary <- function(data){

  ___

}

stroop_summary(d_stroop)
```

Tipp:

-   `filter()`

-   `group_by()`

-   `summarise()`\
:::

## Daten mit eigener Funktion einlesen

```{r}
read_stroop <- function(path){
  d_stroop <- read_csv(path) |>
    filter(!is.na(trials_test.thisN)) |>
    mutate(
      trial = trials_test.thisN + 1,
      condition = case_when(
        congruent == 1 ~ "congruent",
        congruent == 0 ~ "incongruent"
      )
    ) |>
    select(
      id = participant,
      trial,
      word,
      color,
      congruent,
      condition,
      resp = keyResp_test_run.keys,
      corr = keyResp_test_run.corr,
      rt = keyResp_test_run.rt
    )

  return(d_stroop)
}

d_stroop_fun <- read_stroop(path = "data/stroop_example2.csv")
```

::: callout-caution
## Hands-on 4: Funktion verstehen

Schauen Sie sich die Funktion `read_stroop()` oben an:

1.  Was ist der Input?

2.  Welche Verarbeitungsschritte passieren innerhalb der Funktion?

3.  Was ist der Output?
:::

## Einlesen Automatisieren

Wir benötigen eine Liste aller Datenfiles. Die Funktion `list.files()` gibt einer Liste aller Dokumente in einem Ordner zurück. Mit dem Argument `pattern = ...` kann spezifiziert werden, welche Buchstaben(folgen) der Filenamen entahlten soll.

```{r}
list.files(path = 'data/raw')
list.files(path = 'data/raw', full.names = TRUE)
```

Um die Files einzulesen, reichen nur die Namen der Dateien nicht aus. Dazu benötigen wir die kompletten Pfade.

```{r}

files <- list.files("data/raw/", full.names = TRUE)

```

### Alle Files einzeln einlesen

Jedes Daten File wird einzeln eingelesen. Anschliessend müssen alle Files zusammengefügt werden. Diese Lösung ist einfach zu verstehen, ist bei vielen Dokumenten aber zu aufwändig.

```{r}
file1 <- files[1]
file2 <- files[2]
file3 <- files[3]

d1 <- read_stroop(file1)
d2 <- read_stroop(file2)
d3 <- read_stroop(file3)

d_hand <- bind_rows(d1, d2, d3)
```

### Alle Files mit `for`-Loop einlesen

Das Einlesen kann mit einem for-Loop automatisiert werden. Der Loop iteriert über alle Daten Files. Als erstes muss ein leerer Data Frame `d_loop` erstellt werden. Bei jeder Iteration des Loops wird ein Daten File eingelesen und dem erstellten Data Frame `d_loop` angehängt.

```{r}
#| eval: false
#| warning: false
#| message: false
d_loop <- tibble()

for (file in files){
    d_tmp <- read_stroop(file)
    d_loop <- bind_rows(d_loop, d_tmp)
}
```

### Alle Files mit der Funktion `map()` einlesen

`map()` wendet eine Funktion auf alle Elemente eines Vektors an. Der Vektor `files` enthält die Pfade zu den Daten Files. Mit `map()` können wir also unsere selbst erstellte Funktion `read_stroop()` auf jeden Pfad anwenden. Im Anschluss müssen die Dataframes noch verbunden werden.

```{r}
#| eval: false
#| warning: false
#| message: false
d_map1 <- files |>
    map(read_stroop) %>%
    bind_rows()
```

Die Funktion `map_dfr()` macht das gleiche wie `map()` fügt aber zusätzlich die einzelnen Data Frames automatisch zusammen.

```{r}
#| eval: false
#| warning: false
#| message: false
d_map2 <- files |>
    map_dfr(read_stroop)
```

<br>

::: callout-caution
## Hands-on 5: map Funktion anweden

Benutzen Sie die Funktion `map()` um unsere Funktion `fast_congruent()` gleichzeitig auf `d1`, `d2` und `d3` anzuwenden.

TIPP: `map()` braucht als Argument eine Liste!
:::

<br>

## Kompletter Stroop Code an einem Ort

```{r}
#| eval: false
#| warning: false
#| message: false
read_stroop <- function(path){
    d_stroop <- read_csv(path) |>
    filter(!is.na(trials_test.thisN)) |>
    mutate(trial = trials_test.thisN + 1,
           condition = case_when(congruent == 1 ~ "congruent",
                                 congruent == 0 ~ "incongruent")) |>
    select(id = participant, 
           trial,
           word, 
           color, 
           congruent, 
           condition,
           resp = keyResp_test_run.keys, 
           corr = keyResp_test_run.corr, 
           rt = keyResp_test_run.rt)
    d_stroop
}

d <- list.files(path = 'data/raw/', full.names = TRUE)|>
    map_dfr(read_stroop)

d |> write.csv(file = "data/clean/dataset_stroop_clean.csv", row.names = FALSE) # neuer Datensatz in anderen Ordner speichern um Verdoppelung zu vermeiden
```

<aside>Achten Sie darauf, den neu erstellten Datensatz nicht in den `raw`-Ordner zu speichern. Sonst wird er (weil er `stroop` im Namen hat) beim nächsten Ausführen der Funktion `read_stroop` ebenfalls eingelesen, was einen Fehler verursacht.</aside>

::: {.callout-tip collapse="true"}
## Hands-on Lösungen

### Hands-on 1

```{r}
square_number <- function(x){
  result <- x^2
  return(result)
}

square_number(4)
```

### Hands-on 2

```{r}
accuracy <- function(data){
  mean(data$corr) * 100
}

accuracy(d_stroop)
```

### Hands-on 3

```{r}
stroop_summary <- function(data){
  result <- data |>
    filter(corr == 1) |>
    group_by(condition) |>
    summarise(mean_rt = mean(rt, na.rm = TRUE))
  return(result)
}

stroop_summary(d_stroop)
```

### Hands-on 5

```{r}
data_list <- list(d1, d2, d3)

data_list |>
  map(fast_congruent)
```
:::
