---
editor:
  markdown:
    wrap: 72
---

# Psychometrische Funktionen

::: callout-caution
## Hands-on: Vorbereitung

Für diesen Teil benötigen Sie Ihre `.Rmd`- oder `.qmd`-Datei und den
Datensatz `data_dijkstra_course.csv`.

Speichern Sie den Datensatz direkt in Ihrem `data`-Ordner:

```{r}
#| eval: false

data/data_dijkstra_course.csv
```
:::

## Setup

```{r}
#| warning: false
#| message: false

library("tidyverse")
```

## Grundidee

Eine psychometrische Funktion beschreibt den Zusammenhang zwischen einer
physikalischen Eigenschaft eines Stimulus und dem Verhalten einer
Person.

Beispiele:

| Physikalische Eigenschaft | Verhalten |
|------------------------------------|------------------------------------|
| Kontrast eines Bildes | Wahrscheinlichkeit, das Bild zu sehen |
| Lautstärke eines Tons | Wahrscheinlichkeit, den Ton zu hören |
| Dauer eines Reizes | Wahrscheinlichkeit, den Reiz korrekt zu erkennen |
| Unterschied zwischen zwei Orientierungen | Wahrscheinlichkeit einer korrekten Antwort |

In unserem Beispiel interessiert uns:

> Wie verändert die Sichtbarkeit eines Gratings die Wahrscheinlichkeit,
> dass Personen mit "present" antworten?

Eine typische psychometrische Funktion ist S-förmig:

-   bei sehr schwachen Reizen ist die Antwortwahrscheinlichkeit niedrig
-   bei mittleren Reizen steigt sie stark an
-   bei starken Reizen nähert sie sich einem Maximum

## Die logistische Funktion

Hier verwenden wir eine logistische Funktion. Sie kann in R direkt mit
`glm()` implementiert werden.

Die Grundform lautet:

$$
F(I)=\frac{1}{1+\exp\left(-\frac{I-m}{s}\right)}
$$

Dabei ist:

| Symbol | Bedeutung                                         |
|--------|---------------------------------------------------|
| $I$    | Reizstärke, zum Beispiel Sichtbarkeit             |
| $m$    | Mittelpunkt der Funktion                          |
| $s$    | Skalenparameter; hängt mit der Steilheit zusammen |

Die Funktion gibt Werte zwischen 0 und 1 zurück.

```{r}
I <- seq(0, 1, length.out = 100)

m <- 0.5
s <- 0.1

F_i <- 1 / (1 + exp(-(I - m) / s))

plot(
  I, F_i,
  type = "l",
  lwd = 3,
  ylim = c(0, 1),
  xlab = "Reizstärke",
  ylab = "Wahrscheinlichkeit",
  main = "Logistische Funktion"
)
```

## Bedeutung von `m`

Der Parameter `m` verschiebt die Funktion nach links oder rechts.

Bei `I = m` ist die logistische Funktion genau 0.5.

```{r}
1 / (1 + exp(-(m - m) / s))
```

Wenn `m` kleiner ist, liegt die Kurve weiter links. Das bedeutet:

> Die Person braucht weniger Reizstärke, um dieselbe
> Antwortwahrscheinlichkeit zu erreichen.

Wenn `m` grösser ist, liegt die Kurve weiter rechts. Das bedeutet:

> Die Person braucht mehr Reizstärke.

```{r}
d_m <- tibble(
  I = rep(seq(0, 1, length.out = 100), times = 3),
  m = rep(c(0.3, 0.5, 0.7), each = 100),
  s = 0.1
) |>
  mutate(
    P = plogis((I - m) / s),
    m = factor(m)
  )

ggplot(d_m, aes(x = I, y = P, linetype = m)) +
  geom_line(linewidth = 1.1) +
  coord_cartesian(ylim = c(0, 1)) +
  labs(
    x = "Reizstärke",
    y = "Wahrscheinlichkeit",
    linetype = "m",
    title = "Der Parameter m verschiebt die Funktion"
  ) +
  theme_classic(base_size = 14)
```

## Bedeutung von `s`

Der Parameter `s` verändert die Steilheit der Funktion.

Ein kleines `s` bedeutet:

> Die Funktion ist steil. Die Antwortwahrscheinlichkeit verändert sich
> schnell.

Ein grosses `s` bedeutet:

> Die Funktion ist flacher. Die Antwortwahrscheinlichkeit verändert sich
> langsamer.

```{r}
d_s <- tibble(
  I = rep(seq(0, 1, length.out = 100), times = 3),
  s = rep(c(0.05, 0.10, 0.15), each = 100),
  m = 0.5
) |>
  mutate(
    P = plogis((I - m) / s),
    s = factor(s)
  )

ggplot(d_s, aes(x = I, y = P, linetype = s)) +
  geom_line(linewidth = 1.1) +
  coord_cartesian(ylim = c(0, 1)) +
  labs(
    x = "Reizstärke",
    y = "Wahrscheinlichkeit",
    linetype = "s",
    title = "Der Parameter s verändert die Steilheit"
  ) +
  theme_classic(base_size = 14)
```

::: callout-caution
## Hands-on 1: Parameter verändern

Verändern Sie im folgenden Code die Werte von `m` und `s`.

```{r}
#| eval: false

I <- seq(0, 1, length.out = 100)

m <- 0.5
s <- 0.1

F_i <- 1 / (1 + exp(-(I - m) / s))

plot(
  I, F_i,
  type = "l",
  lwd = 3,
  ylim = c(0, 1),
  xlab = "Reizstärke",
  ylab = "Wahrscheinlichkeit"
)
```

1.  Welche psychologischen oder experimentellen Faktoren könnten dazu
    führen, den `m` Parameter zu ändern?

2.  Welche psychologischen oder experimentellen Faktoren könnten dazu
    führen,den `s` Parameter zu ändern?

3.  Wäre eine Antworttendenz, häufiger "present" zu sagen, gut durch `m`
    oder `s` beschrieben?

4.  Welche Veränderung würde man erwarten, wenn congruent imagery die
    Detektion tatsächlich erleichtert?
:::

## Ratewahrscheinlichkeit und Lapse-Rate

Die logistische Grundfunktion geht von 0 bis 1. In vielen Experimenten
ist aber auch wichtig, ob Personen bei sehr schwachen Reizen raten oder
bei sehr starken Reizen trotzdem Fehler machen.

Die **Ratewahrscheinlichkeit** wird oft mit $\gamma$ bezeichnet. Sie ist
die untere Grenze der Funktion.

Die **Lapse-Rate** wird oft mit $\lambda$ bezeichnet. Sie beschreibt
Fehler bei sehr einfachen Trials und bestimmt die obere Grenze der
Funktion.

Eine allgemeinere psychometrische Funktion lautet:

$$
P(\text{Antwort}) = \gamma + (1-\gamma-\lambda)F(I)
$$

Dabei ist $F(I)$ die S-förmige Funktion, zum Beispiel die logistische
Funktion.

```{r}
I_values <- seq(0, 1, length.out = 300)

m <- 0.5
s <- 0.1

asymptote_examples <- tibble(
  I = rep(I_values, times = 4),
  setting = rep(
    c(
      "gamma = 0, lambda = 0",
      "gamma = 0.5, lambda = 0",
      "gamma = 0, lambda = 0.1",
      "gamma = 0.5, lambda = 0.1"
    ),
    each = length(I_values)
  )
) |>
  mutate(
    gamma = case_when(
      setting %in% c("gamma = 0.5, lambda = 0",
                     "gamma = 0.5, lambda = 0.1") ~ 0.5,
      TRUE ~ 0
    ),
    lambda = case_when(
      setting %in% c("gamma = 0, lambda = 0.1",
                     "gamma = 0.5, lambda = 0.1") ~ 0.1,
      TRUE ~ 0
    ),
    F = plogis((I - m) / s),
    P = gamma + (1 - gamma - lambda) * F
  )

ggplot(asymptote_examples, aes(x = I, y = P, color = setting)) +
  geom_line(linewidth = 1.2) +
  scale_y_continuous(
    limits = c(0, 1),
    breaks = seq(0, 1, by = 0.2)
  ) +
  labs(
    x = "Reizstärke",
    y = "Antwortwahrscheinlichkeit",
    color = "Parameter",
    title = "Untere und obere Grenze der Funktion"
  ) +
  theme_classic(base_size = 14)
```

::: callout-caution
## Hands-on 2: Welche Hypothese passt zu welcher Kurve?

1.  In welchen Arten von Aufgaben könnten wir Kurven beobachten, die der
    blauen oder der violetten Kurve ähneln?

2.  Was könnten die Violete und Grüne Kurven in einem Experiment
    bedeuten?

3.  Warum wären die violeten und blauen Kurven problematisch, wenn wir
    reine Detektionsleistung messen wollen?
:::

## Daten einlesen

Jetzt lesen wir die Kursdaten ein.

```{r}
d_raw <- read_csv("data/data_dijkstra_course.csv")

glimpse(d_raw)
```

Die wichtigsten Variablen sind:

| Variable     | Bedeutung                                         |
|--------------|---------------------------------------------------|
| `id`         | Versuchsperson                                    |
| `congruency` | Imagery Bedingung: congruent, incongruent, none   |
| `visLevel`   | Sichtbarkeit/Reizstärke                           |
| `response`   | Antwort: present oder absent                      |
| `present`    | ob ein Stimulus tatsächlich präsentiert wurde     |
| `corr`       | ob die Antwort korrekt war                        |
| `complied`   | ob die Person die Imagery-Instruktion befolgt hat |

## Daten vorbereiten

Wir erstellen eine sauberere Version des Datensatzes.

Dabei machen wir drei Dinge:

1.  Wir behalten nur Trials, in denen die Person die Instruktion befolgt
    hat.
2.  Wir benennen die Bedingungen etwas schöner.
3.  Wir erstellen eine neue Variable `seen`, die `1` ist, wenn die
    Person "present" geantwortet hat.

```{r}
d <- d_raw |>
  filter(complied == "yes") |>
  mutate(
    visLevel = as.numeric(visLevel),
    condition = case_when(
      congruency == "congruent" ~ "congruent",
      congruency == "incongruent" ~ "incongruent",
      congruency == "none" ~ "no imagery"
    ),
    condition = factor(
      condition,
      levels = c("no imagery", "congruent", "incongruent")
    ),
    seen = case_when(
      response == "present" ~ 1,
      response == "absent" ~ 0
    )
  )
```

```{r}
d |>
  count(condition, response)
```

## Rohdaten zusammenfassen

Für eine psychometrische Funktion wollen wir wissen:

> Wie häufig antworten Personen bei jeder Reizstärke mit "present"?

Dazu berechnen wir den Anteil von `seen` pro Bedingung und
Sichtbarkeitslevel.

```{r}
d_summary <- d |>
  group_by(condition, visLevel) |>
  summarise(
    n = n(),
    n_seen = sum(seen),
    p_seen = mean(seen),
    .groups = "drop"
  )

d_summary
```

## Psychometrische Funktionen als Rohdatenplot

Wir definieren ein kleines Theme, damit alle psychometrischen Funktionen
ähnlich aussehen.

```{r}
condition_cols <- c(
  "no imagery" = "grey40",
  "congruent" = "darkblue",
  "incongruent" = "darkred"
)

theme_psychometric <- function(){
  theme_classic(base_size = 16) +
    theme(
      panel.grid.major.x = element_line(color = "grey85"),
      panel.grid.minor.x = element_line(color = "grey90", linetype = "dashed"),
      panel.grid.major.y = element_line(color = "grey85"),
      legend.position = "top",
      legend.title = element_blank(),
      plot.title = element_text(face = "plain")
    )
}
```

Zuerst plotten wir nur die beobachteten Anteile.

```{r}
ggplot(d_summary, aes(x = visLevel, y = p_seen, color = condition)) +
  geom_point(size = 3) +
  geom_line(linewidth = 1.1) +
  scale_color_manual(values = condition_cols) +
  scale_x_continuous(
    limits = c(0, 14),
    breaks = seq(0, 14, by = 2),
    minor_breaks = seq(0, 14, by = 0.5),
    expand = c(0, 0)
  ) +
  scale_y_continuous(
    limits = c(0, 1.02),
    breaks = seq(0, 1, by = 0.2),
    expand = c(0, 0)
  ) +
  labs(
    x = "Percentage grating versus noise",
    y = "Proportion presence",
    color = "Bedingung",
    title = "Beobachtete psychometrische Funktionen"
  ) +
  theme_psychometric()
```

Interpretation:

-   Bei `visLevel = 0` war kein Stimulus vorhanden.
-   Der Anteil von "present"-Antworten bei `visLevel = 0` entspricht
    ungefähr der False-Alarm-Rate.
-   Mit steigender Sichtbarkeit steigt die Wahrscheinlichkeit einer
    "present"-Antwort.
-   Wenn Imagery die Detektion erleichtert, sollte die Kurve nach links
    verschoben sein.

## Warum müssen wir eine Funktion fitten?

Der Rohdatenplot ist wichtig. Er zeigt uns, was in den Daten passiert.

Wenn wir Bedingungen genauer vergleichen wollen, brauchen wir eine
psychometrische Funktion.

Diese Funktion hilft uns, aus den Rohdaten konkrete Werte zu schätzen:

-   Wie steil ist die Kurve?
-   Welche Bedingung hat die niedrigste Schwelle?
-   Sind die Unterschiede zwischen Bedingungen statistisch zuverlässig?

Dafür müssen wir eine Funktion an die Daten fitten.

Die Idee ist:

> Wir suchen die Kurve, die die beobachteten Antworten am besten
> erklärt.

## Maximum Likelihood: die Grundidee

Beim Fitten müssen wir die Parameter der Funktion schätzen.

Für die einfache logistische Funktion sind das zum Beispiel`m` und `s`.

Wir kennen diese Parameter bei echten Daten nicht. Maximum Likelihood
ist eine Methode, um passende Werte für diese Parameter zu finden.

Die Grundidee ist:

1.  Das Modell wählt Werte für die Parameter, zum Beispiel `m = 5` und
    `s = 1`.

2.  Mit diesen Parametern sagt das Modell für jeden Trial eine
    Wahrscheinlichkeit für eine "present" Antwort vorher.

3.  Dann wird geprüft, wie gut diese vorhergesagten Wahrscheinlichkeiten
    zu den tatsächlichen Antworten passen.

4.  Maximum Likelihood sucht die Parameterwerte, bei denen die
    beobachteten Antworten insgesamt am wahrscheinlichsten sind.

Beispiel:

> Das Modell sagt für einen Trial: Die Wahrscheinlichkeit für eine
> "present" Antwort beträgt 0.80.

Wenn die Person tatsächlich "present" antwortet, passt diese Antwort gut
zum Modell.

Wenn die Person "absent" antwortet, passt diese Antwort weniger gut zum
Modell.

Über alle Trials hinweg sucht Maximum Likelihood also die Parameter, die
die beobachteten Antworten am besten erklären.

Für binäre Antworten lautet die Likelihood:

$$
L = \prod_{i=1}^{n} P(I_i)^{y_i} [1-P(I_i)]^{1-y_i}
$$

Dabei ist:

| Symbol   | Bedeutung                                      |
|----------|------------------------------------------------|
| $i$      | Trialnummer                                    |
| $I_i$    | Reizstärke in Trial $i$                        |
| $y_i$    | beobachtete Antwort, 0 oder 1                  |
| $P(I_i)$ | vorhergesagte Wahrscheinlichkeit für Antwort 1 |

In der Praxis verwendet man meistens die Log-Likelihood:

$$
\log L =
\sum_{i=1}^{n}
\left[
 y_i \log(P(I_i)) +
 (1-y_i)\log(1-P(I_i))
\right]
$$

Die gute Nachricht:

> Wir müssen diese Gleichung nicht von Hand maximieren. `glm()` macht
> das für uns.

## Logistische Regression als psychometrische Funktion

Eine logistische Regression passt eine S-förmige Kurve an solche binären Daten mit Maximum Likelihood an.

Bei uns ist die abhängige Variable `seen`:

-   `seen = 1`: Person antwortete "present"
-   `seen = 0`: Person antwortete "absent"

Das Modell lautet:

$$
\text{logit}(P(\text{"present"})) = b_0 + b_1 \cdot \text{visLevel}
$$

Das bedeutet:

-   `b0` ist der Intercept.
-   `b1` beschreibt, wie stark die "present" Wahrscheinlichkeit mit
    Sichtbarkeit zunimmt.

## Eine psychometrische Funktion pro Bedingung fitten

Wir fitten nun ein Modell mit `visLevel`, `condition` und ihrer
Interaktion.

Die Interaktion erlaubt, dass jede Bedingung eine eigene Kurve hat.

```{r}
fit_glm <- glm(
  seen ~ visLevel * condition,
  data = d,
  family = binomial
)
```

Dieser Output ist für uns nicht so Wichtig. Wichtig ist:

> Das Modell hat jetzt für jede Bedingung eine psychometrische Funktion
> gefitted.

## Vorhersagen aus dem Modell

Jetzt plotten wir beobachtete Datenpunkte und gefittete Kurven zusammen.

```{r}
#| fig-width: 6
#| fig-height: 4.8

d_pred <- crossing(
  visLevel = seq(min(d$visLevel), max(d$visLevel), length.out = 300),
  condition = levels(d$condition)
)

d_pred <- d_pred |>
  mutate(
    pred = predict(fit_glm, newdata = d_pred, type = "response")
  )

ggplot(d_summary, aes(x = visLevel, y = p_seen, color = condition)) +
  geom_point(size = 3) +
  geom_line(
    data = d_pred,
    aes(x = visLevel, y = pred, color = condition),
    linewidth = 1.1
  ) +
  scale_color_manual(values = condition_cols) +
  scale_x_continuous(
    limits = c(0, 14),
    breaks = seq(0, 14, by = 2),
    minor_breaks = seq(0, 14, by = 0.5),
    expand = c(0, 0)
  ) +
  scale_y_continuous(
    limits = c(0, 1.02),
    breaks = seq(0, 1, by = 0.2),
    expand = c(0, 0)
  ) +
  labs(
    x = "Percentage grating versus noise",
    y = "Proportion presence",
    color = "Bedingung",
    title = "Gefittete psychometrische Funktionen"
  ) +
  theme_psychometric()
```

::: callout-caution
## Hands-on 3:

Schauen Sie sich die gefitteten Kurven an.

Denken Sie, wir haben die Befunde von Dijkstra et al. (2022) Repliziert?
:::

## Modellparameter pro Bedingung extrahieren

Das Modell schätzt für jede Bedingung eine eigene Kurve.

Für jede Kurve brauchen wir zwei Werte:

-   `intercept`: der Modellwert bei `visLevel = 0`
-   `slope`: wie stark die Kurve mit `visLevel` ansteigt

`glm()` gibt diese Werte aber nicht direkt als fertige Tabelle pro
Bedingung aus. Stattdessen verwendet R eine Ausgangsbedingung.

In unserem Fall ist `no imagery` die Ausgangsbedingung. Der folgende
Code berechnet daraus die Parameter pro Bedingung.

```{r}
coefs <- coef(fit_glm)

params_group <- tibble(
  condition = levels(d$condition),
  intercept = c(
    coefs["(Intercept)"],
    coefs["(Intercept)"] + coefs["conditioncongruent"],
    coefs["(Intercept)"] + coefs["conditionincongruent"]
  ),
  slope = c(
    coefs["visLevel"],
    coefs["visLevel"] + coefs["visLevel:conditioncongruent"],
    coefs["visLevel"] + coefs["visLevel:conditionincongruent"]
  )
) |>
  mutate(
    threshold = -intercept / slope,
    p_at_zero = plogis(intercept)
  )

params_group
```

Die wichtigsten Spalten sind:

| Spalte | Bedeutung |
|------------------------------------|------------------------------------|
| `threshold` | geschätzte Sichtbarkeit bei 50% "present" Antworten |
| `slope` | Steilheit der Kurve; höhere Werte bedeuten eine steilere Kurve |
| `p_at_zero` | geschätzte "present"-Wahrscheinlichkeit bei `visLevel = 0` |

Interpretation:

-   Ein niedrigerer `threshold` bedeutet: weniger Sichtbarkeit ist
    nötig.
-   Ein grösserer `slope` bedeutet: die Kurve steigt steiler an.
-   Ein höheres `p_at_zero` bedeutet: mehr "present"-Antworten, obwohl
    kein Signal vorhanden ist.

## Schwellenwerte plotten

```{r}
ggplot(d_summary, aes(x = visLevel, y = p_seen, color = condition)) +
  geom_point(size = 3) +
  geom_line(
    data = d_pred,
    aes(x = visLevel, y = pred, color = condition),
    linewidth = 1.1
  ) +
  geom_hline(yintercept = 0.5, linetype = "dashed") +
  geom_vline(
    data = params_group,
    aes(xintercept = threshold, linetype = condition),
    color = "black"
  ) +
  scale_color_manual(values = condition_cols) +
  scale_x_continuous(
    limits = c(0, 14),
    breaks = seq(0, 14, by = 2),
    minor_breaks = seq(0, 14, by = 0.5),
    expand = c(0, 0)
  ) +
  scale_y_continuous(
    limits = c(0, 1.02),
    breaks = seq(0, 1, by = 0.2),
    expand = c(0, 0)
  ) +
  guides(
    linetype = "none")+
  labs(
    x = "Percentage grating versus noise",
    y = "Proportion presence",
    color = "Bedingung",
    linetype = "Bedingung",
    title = 'Schwellenwerte bei P("present") = 0.5'
  ) +
  theme_psychometric()
```

## Statistik: Parameter pro Person vergleichen

Bisher haben wir eine Kurve für die ganze Gruppe gefittet. Das ist gut
für die Abbildung.

Für Statistik brauchen wir aber Werte pro Person. Deshalb fitten wir nun
für jede Person und jede Bedingung eine eigene logistische Funktion.

```{r}
fit_one_psychometric <- function(dat){
  fit <- glm(
    seen ~ visLevel,
    data = dat,
    family = binomial
  )

  b0 <- coef(fit)["(Intercept)"]
  b1 <- coef(fit)["visLevel"]

  tibble(
    intercept = b0,
    slope = b1,
    threshold = -b0 / b1,
    p_at_zero = plogis(b0)
  )
}
```

## Funktionen pro Person und Bedingung fitten

```{r message=FALSE, warning=FALSE}
params_id <- d |>
  group_by(id, condition) |>
  group_modify(~ fit_one_psychometric(.x)) |>
  ungroup()

params_id
```

Jetzt hat jede Versuchsperson pro Bedingung eigene Parameter.

```{r}
params_id |>
  count(condition)
```

## Parameter plotten

```{r}
params_long <- params_id |>
  pivot_longer(
    cols = c(threshold, slope, p_at_zero),
    names_to = "parameter",
    values_to = "estimate"
  )

ggplot(params_long, aes(x = condition, y = estimate, color = condition)) +
  geom_point(
    position = position_jitter(width = 0.08, height = 0),
    alpha = 0.4
  ) +
  stat_summary(
    fun = mean,
    geom = "point",
    size = 4,
    color = "black"
  ) +
  stat_summary(
    fun.data = mean_se,
    geom = "errorbar",
    width = 0.15,
    color = "black"
  ) +
  facet_wrap(~ parameter, scales = "free_y") +
  scale_color_manual(values = condition_cols) +
  labs(
    x = "Bedingung",
    y = "Parameterschätzung",
    title = "Geschätzte Parameter pro Person und Bedingung"
  ) +
  theme_psychometric() +
  theme(legend.position = "none")
```

Interpretation:

-   Wenn sich vor allem `threshold` unterscheidet, spricht das für eine
    horizontale Verschiebung der Funktion.
-   Wenn sich vor allem `slope` unterscheidet, spricht das für eine
    Veränderung der Sensitivität.
-   Wenn sich vor allem `p_at_zero` unterscheidet, spricht das eher für
    Unterschiede in "present"-Antworten ohne Signal.

## Statistische Tests

Wir testen nun, ob sich die geschätzten Parameter zwischen Bedingungen
unterscheiden.

Da jede Person in allen drei Bedingungen gemessen wurde, verwenden wir
eine Messwiederholungs-ANOVA.

### Test 1: Unterscheidet sich der Schwellenwert?

```{r}
threshold_aov <- aov(
  threshold ~ condition + Error(id / condition),
  data = params_id
)

summary(threshold_aov)
```

### Test 2: Unterscheidet sich die Steilheit?

```{r}
slope_aov <- aov(
  slope ~ condition + Error(id / condition),
  data = params_id
)

summary(slope_aov)
```

### Test 3: Unterscheidet sich die "present" Wahrscheinlichkeit bei 0?

```{r}
p0_aov <- aov(
  p_at_zero ~ condition + Error(id / condition),
  data = params_id
)

summary(p0_aov)
```

## Paarweise Tests für den Schwellenwert

Die ANOVA sagt uns, ob es insgesamt einen Unterschied zwischen den
Bedingungen gibt.

Oft wollen wir danach wissen, welche Bedingungen sich unterscheiden.

Dafür verwenden wir gepaarte t-Tests, weil dieselben Personen in allen
Bedingungen gemessen wurden.

Zuerst bringen wir die Daten ins breite Format. Dann stehen die drei
Bedingungen einer Person in derselben Zeile.

```{r}
threshold_wide <- params_id |>
  select(id, condition, threshold) |>
  pivot_wider(
    names_from = condition,
    values_from = threshold
  ) |>
  drop_na()

threshold_wide
```

Jetzt können wir einfache gepaarte t-Tests rechnen.

```{r}
t_cong_no <- t.test(
  threshold_wide$congruent,
  threshold_wide$`no imagery`,
  paired = TRUE
)

t_cong_incong <- t.test(
  threshold_wide$congruent,
  threshold_wide$incongruent,
  paired = TRUE
)

t_incong_no <- t.test(
  threshold_wide$incongruent,
  threshold_wide$`no imagery`,
  paired = TRUE
)
```

Wir sammeln die p-Werte in einer übersichtlichen Tabelle und korrigieren
sie mit der Holm-Korrektur.

```{r}
pairwise_threshold <- tibble(
  comparison = c(
    "congruent vs no imagery",
    "congruent vs incongruent",
    "incongruent vs no imagery"
  ),
  p_raw = c(
    t_cong_no$p.value,
    t_cong_incong$p.value,
    t_incong_no$p.value
  )
) |>
  mutate(
    p_holm = p.adjust(p_raw, method = "holm")
  )

pairwise_threshold
```

## Verbindung zur Dijkstra-Studie

Die Dijkstra-Studie fragte, ob mentale Vorstellung die Wahrnehmung eines
externen Stimulus verändert.

Drei Muster wären theoretisch möglich:

| Muster | Interpretation |
|------------------------------------|------------------------------------|
| Unterschied in `p_at_zero` | mögliche Antworttendenz oder mehr "present" ohne Signal |
| Unterschied in `slope` | Veränderung der Sensitivität |
| Unterschied in `threshold` | horizontale Verschiebung der psychometrischen Funktion |

Das zentrale Ergebnis der Dijkstra-Studie war:

> Congruent imagery verschob die psychometrische Funktion nach links.

Das bedeutet:

> Personen brauchten weniger externes Signal, um "present" zu antworten,
> wenn sie sich den passenden Stimulus vorstellten.

Wir replizieren das Hauptergebnis, da `threshold` signifikant kleiner
für congruent imagery ist.
